Inventaris van het archief van het Ministerie van Verkeer en Waterstaat: Directie Algemene Zaken en Kabinet en taakvoorgangers, (1918) 1957-1979 (1987)
Nationaal Archief, Den Haag
Ministerie van Verkeer en Waterstaat: Directie Algemene Zaken en Kabinet en Taakvoorgangers
VW / Algemene Zaken en Kabinet
1918-1987
merendeel 1957-1979
W28509
1.00 meter; 52 inventarisnummers.
Normale geschreven, getypte en gedrukte documenten, geen bijzondere handschriften.
Nationaal Archief, Den Haag
Ministerie van Verkeer en Waterstaat / Directie Algemene Zaken en Kabinet
De Directie Algemene Zaken en Kabinet van het Ministerie van Verkeer en Waterstaat hield zich bezig met algemene zaken zoals huisvesting, post en archief, materieel, vervoer, onderscheidingen en protocol. Het archief beslaat de periode 1957-1979 en bevat onder meer beheersverordeningen, dienstvoorschriften en stukken over de archieven van Waterstaat.
Archiefvorming
Geschiedenis van de archiefvormer
De afdeling Algemene Zaken en Kabinet kende de volgende taakvoorgangers:
1877-1885 Generaal Secretariaat
1885-1907 afdeling Secretariaat
1907-1916 afdeling Kabinet en Algemene Zaken; afdeling Secretarie en Expeditie (alleen in 1907)
1908-1927 afdeling Generaal Secretariaat
1927-1945 afdeling Kabinet en Secretarie
1945-1946 Kabinet van de Minister; afdeling Algemeen Secretariaat
1947-1956 afdeling Kabinet en Secretarie.
In 1957 werd de afdeling Algemene Zaken en Kabinet ingesteld. Deze afdeling ressorteerde rechtstreeks onder de secretaris-generaal. De taken waren:
uitvoering van een centraal beleid ten aanzien van de navolgende taken: huisvesting, post- en archiefzaken, materiële voorzieningen, vervoer, onder- scheidingen en protocol
uitvoering van de onder a genoemde taken voor zover deze niet bij enige dienst van het ministerie waren ondergebracht
uitvoering van taken met betrekking tot de uitgaven van algemene aard van het ministerie met uitzondering van artikel 5, de postencodes 16.1, 16.51 en 16.58.
Op 1 maart 1978 veranderde de naam van de afdeling in de directie Algemene Zaken en Kabinet.
De directie bestond uit de volgende afdelingen:
afdeling Huisvestingsaangelegenheden
afdeling Financiële en Administratieve zaken, Onderscheidingen en Protocol
afdeling Post- en Archiefzaken
afdeling Materiële Voorzieningen.
Op 1 oktober 1979 werden bij de directie de taken ondergebracht van de afdeling Bijzondere Aangelegenheden. Deze taken waren:
beveiliging van personen
beveiliging van gebouwen en objecten, uitgezonderd de objecten van de Rijkswaterstaat, bedoeld in de aanschrijving van 29 maart 1977 HW/C-660 Kabt. en de door de PTT beheerde gebouwen en objecten
calamiteitenbestrijding en de bedrijfszelfbescherming
uitvoering van taken met betrekking tot het paraat maken en houden van de onder het departement ressorterende noodzetels in overleg met de centrale afdeling Defensievoorbereiding.
Organogram van het Ministerie van Verkeer en Waterstaat 1979:
Geschiedenis van het archiefbeheer
Voordat het archief in 1993 aan de CAS ter bewerking werd aangeboden, berustte het bij het ministerie van Verkeer en Waterstaat.
Het archief was geordend met behulp van de archiefcode van het ministerie van Verkeer en Waterstaat. Het was toegankelijk gemaakt door middel van een dossierinventaris (kaartsysteem).
Er was reeds uit het archief vernietigd.
De verwerving van het archief
Overbrenging van een overheidsarchief
De verwerving van het archief
Het archief is krachtens bepalingen van de Archiefwet overgebracht.
Inhoud en structuur van het archief
2.16
Selectie en vernietiging
De omvang van het archief bedroeg vóór de bewerking 8 meter. De selectie vond plaats aan de hand van de door de minister van Cultuur, Recreatie en Maatschappelijk Werk op 7 maart 1977, nr. 189214 en de minister van Verkeer en Waterstaat op 14 april 1977, nr. 21696 vastgestelde Lijst van voor vernietiging in aanmerking komende archiefbescheiden van het departement van Verkeer en Waterstaat en van de daaronder ressorterende organen, met uitzondering van het staatsbedrijf der PTT. Na de selectie van het archief resteerde er een te bewaren bestand van 1 meter en een te vernietigen bestand van 7 meter. Het vernietigingspercentage was derhalve 87,5. Het te bewaren gedeelte is na de bewerking teruggestuurd naar het ministerie van Verkeer en Waterstaat. Het bestand te vernietigen bescheiden werd na goedkeuring van het ministerie van Verkeer en Waterstaat afgevoerd naar Apeldoorn waar de vernietiging werd gerealiseerd door KNP BT Paper Recycling (voorheen Lignac en Levison B.V.).
Aanwijzingen voor de gebruiker
Openbaarheidsbeperkingen
Volledig openbaar.
Materiële beperkingen
Aanvraaginstructie
Openbare archiefstukken kunnen online worden aangevraagd en gereserveerd. U kunt dit ook via de terminals in de studiezaal van het Nationaal Archief doen. Om te kunnen reserveren dient u de volgende stappen te volgen:
U maakt een profiel aan op www.gahetna.nl, en logt vervolgens in
Via de archiefinventaris (alleen de beschrijvingen met rode nummers) selecteert u het gewenste archiefstuk door op de knop 'Reserveren' te klikken
In het volgende scherm geeft u aan op welke dag u het archiefstuk wilt inzien
Indien u zich bevindt in de studiezaal en een tafelnummer heeft ontvangen kunt u dit nummer vermelden. Als u geen tafelnummer heeft kunt u tafelnummer 777 laten staan
Vervolgens bevestigt u uw reservering door deze te versturen.
Verwant materiaal
Beschikbaarheid van kopieën
Beschrijving van de series en archiefbestanddelen
- ORGANISME, 1.
  - Organisatie, .07.125
    - Ministeriële beschikking van 16 augustus 1957, nr. 3, inzake de opheffing van de afdeling Kabinet en Secretarie en de instelling van de afdeling Algemene Zaken en Kabinet, met bijlagen, 1; 1 omslag
    - Instelling van de directie Algemene Zaken en Kabinet alsmede de vaststelling van de taken en een organisatieonderzoek bij deze directie, 1972-1978; 2; 1 pak
  - Archieven, .07.353.221
    - Verklaringen van vernietiging van archiefbescheiden uit het archief van de directie Algemene Zaken en Kabinet, met bijlagen, 1978-1987.; 3; 1 omslag
- TAAKUITVOERING, 2.
  - Organisatie, .07.125
    - Instelling van het bureau Organisatie van het ministerie van Verkeer en Waterstaat en de naamswijziging in afdeling Organisatie, 1959-1964; 4; 1 omslag
  - Beheersverordeningen. Huishoudelijk beheer., .07.35
    - Ministeriële beschikkingen inzake de vaststelling van de werk-instructies voor het personeel werkzaam bij de diverse huishoudelijke diensten van het ministerie van Verkeer en Waterstaat en het overgaan van ambtenaren van het directoraat-generaal van het Verkeer naar de huishoudelijke dienst van het ministerie van Verkeer en Waterstaat, met bijlagen, 1918-1958.; 5; 1 omslag
    - Processen-verbaal van overgave en overneming van het beheer van het ministerie van Verkeer en Waterstaat door de opeenvolgende ministers, 1918-1977.; 6; 1 omslag
  - Archieven, .07.353.221
    - Regeling inzake de splitsing van de archieven van het voormalig departement van Waterstaat in een gedeelte bestemd voor het departement van Verkeer en Energie en een gedeelte bestemd voor het departement van Openbare Werken en Wederopbouw alsmede het gezamenlijk beheren van de bibliotheek door deze departementen, 1945-1946.; 7; 1 omslag
    - Overbrenging van de archieven van de afdeling Waterstaat en de afdeling Spoorwegen van het ministerie van Binnenlandse Zaken naar het Algemeen Rijksarchief, 1949-1950.; 8; 1 omslag
    - Totstandkoming en wijzigingen van en aanvullingen op het registratuurplan van het ministerie van Verkeer en Waterstaat, 1950-1976.; 9; 1 pak
    - Vernietiging van archiefbescheiden uit de archieven van het directoraat-generaal van het Verkeer, 1953-1979.; 10; 1 pak
    - Overbrenging van de archieven van de voormalige regerings- gemachtigden inzake de Zee- en Luchtvaartverzekeringswet 1939, de firma's R. Mees en Zn. en Jan ter Meulen naar het hulpdepot van het Algemeen Rijksarchief te Schaarsbergen en vernietiging van archiebescheiden uit deze archieven, 1957-1972.; 11; 1 omslag
    - Vernietiging van archiefbescheiden uit de archieven van de directie Financieel-Economische Zaken en Comptabiliteit, 1958-1979.; 12; 1 omslag
    - Overbrenging van archiefbescheiden uit de archieven van de Netherlands Shipping and Trading Committee naar het hulpdepot van het Algemeen Rijksarchief te Schaarsbergen en vernietiging van archiefbescheiden uit deze archieven, 1959-1971.; 13; 1 omslag
    - Overbrenging van diverse archieven van het ministerie van Verkeer en Waterstaat naar het Algemeen Rijksarchief en vernietiging van archiefbescheiden uit deze archieven, 1959-1971.; 14; 1 omslag
    - Verklaringen van vernietiging van archiefbescheiden afkomstig van de ministerraad en onderraden, met bijlagen, 1960-1978.; 15; 1 omslag
    - Overdracht van archiefbescheiden uit het archief van de afdeling Technische Zaken van de directie Nautische en Technische Zaken aan de afdeling Algemene Zaken en Kabinet van het ministerie van Verkeer en Waterstaat, 1961-1979.; 16; 1 pak
    - Overdracht van de archieven van de Staatscommissie voor de Electrische Geleidingen, de Electriciteitscommissie en de Staats- commissie inzake de Electriciteitsvoorziening aan de afdeling Materieel en Huisvesting van het ministerie van Economische Zaken, 1962.; 17; 1 omslag
    - Overdracht van archiefbescheiden uit het archief van de Raad voor de Scheepvaart aan de onderafdeling Post- en Archiefzaken van het ministerie van Verkeer en Waterstaat, 1965-1975.; 18; 1 omslag
    - Vernietiging van archiefbescheiden uit het archief van de vertegenwoordiger van het Koninkrijk der Nederlanden bij de International Civil Aviation Organisation, 1967-1976.; 19; 1 omslag
    - Overdracht van archiefbescheiden uit het archief van het staatsbedrijf der Posterijen, Telegrafie en Telefonie en van de Rijkspostspaarbank aan de onderafdeling Post- en Archiefzaken van het ministerie van Verkeer en Waterstaat, 1968-1972.; 20; 1 omslag
    - Overdracht van het archief van het ministerie van Waterstaat te Londen en van de directie Luchtvaartinspectie van de Rijkslucht- vaartdienst aan het centraal archief van het ministerie van Verkeer en Waterstaat en vernietiging van archiefbescheiden uit de archieven van de directie luchtvaartinspectie en de luchtvaart-examencommissies, 1968-1979.; 21; 1 omslag
    - Vernietiging van archiefbescheiden uit de archieven van de rijks-verkeersinspecties, 1968-1979.; 22; 1 pak
    - Totstandkoming van de handleiding post- en archiefzaken bij het ministerie van Verkeer en Waterstaat, 1970-1973.; 23; 1 omslag
    - Vernietiging van archiefbescheiden uit het archief van het Korps Controleurs Gevaarlijke Stoffen, 1971.; 24; 1 omslag
    - Vernietiging van archiefbescheiden uit het archief van de centrale afdeling Personeelszaken, 1971-1979.; 25; 1 omslag
    - Overdracht van archiefbescheiden uit het archief van de Delta- commissie aan het bureau Statische Archieven van het ministerie van Verkeer en Waterstaat en vernietiging van archiefbescheiden uit dit archief, 1972-1975.; 26; 1 omslag
    - Overdracht van archiefbescheiden uit het archief van de hoofd- directie van de Waterstaat aan de onderafdeling Post- en Archief- zaken van het ministerie van Verkeer en Waterstaat, 1972-1978.; 27; 1 omslag
    - Overbrenging van het archief van de dienstkring Apeldoorn naar het Rijksarchief Gelderland en vernietiging van archiefbescheiden uit de archieven van de dienstkring Apeldoorn, de arrondissementen Arnhem en Zutphen en van de directie Gelderland van de Rijks- waterstaat, 1972-1979.; 28; 1 omslag
    - Overdracht van archiefbescheiden uit het archief van de Commissie Vervoersvergunningen aan de onderafdeling Post- en Archiefzaken van het ministerie van Verkeer en Waterstaat, 1973-1978.; 29; 1 omslag
    - Overbrenging van de archieven van de directie Zuid-Holland, het arrondissement 's-Gravenhage en het arrondissement Brielle van de Rijkswaterstaat naar het Algemeen Rijksarchief, 1974-1979.; 30; 1 omslag
    - Vernietiging van archiefbescheiden uit het archief van de dienst Verkeersongevallenregistratie, 1974-1979.; 31; 1 omslag
    - Vernietiging van archiefbescheiden uit het archief van de directie Bovenrivieren van de Rijkswaterstaat, 1974-1979.; 32; 1 omslag
    - Overdracht van archiefbescheiden uit het archief van de Buitengewone Raad voor de Scheepvaart aan de onderafdeling Post- en Archiefzaken van het ministerie van Verkeer en Waterstaat en vernietiging van archiefbescheiden uit dit archief en van archiefbescheiden uit het archief van de Inspecteur voor de Scheepvaart in buitengewone dienst, 1975.; 33; 1 omslag
    - Vernietiging van archiefbescheiden uit de archieven van de Rijksdienst voor het Wegverkeer te Den Haag, het district Limburg en de afdeling Voertuigdocumentatie en Centrale Registratie te Veendam, 1975-1979.; 34; 1 omslag
    - Vernietiging van archiefbescheiden uit de archieven van de directie Noord-Holland van de Rijkswaterstaat, 1976.; 35; 1 omslag
    - Overdracht van het archief van de Rijksdienst ter Uitvoering van de Zuiderzeewet aan de onderafdeling Post- en Archiefzaken van het ministerie van Verkeer en Waterstaat en vernietiging van archiefbescheiden uit dit archief, 1976-1977.; 36; 1 omslag
    - Instelling en samenstelling van de Commissie Post- en Archiefzaken Rijkswaterstaat, 1976-1978.; 37; 1 omslag
    - Overdracht van archiefbescheiden uit het archief van de Rijkshoofdinspecteur van het Verkeer voor Overheidsdiensten aan de onderafdeling Post- en Archiefzaken van het ministerie van Verkeer en Waterstaat en vernietiging van archiefbescheiden uit dit archief, 1976-1979.; 38; 1 omslag
    - Verklaring van vernietiging van archiefbescheiden uit het archief van de Rijksluchtvaartschool, met bijlagen, 1977.; 39; 1 omslag
    - Vernietiging van archiefbescheiden betreffende de toekenning van oorlogsonderscheidingen aan koopvaardij- en luchtvaartpersoneel uit de archieven van de ministeries van Handel, Nijverheid en Scheepvaart, Scheepvaart en Visserij alsmede van de Commissie Onderscheidingen Koopvaardij en het Kabinetsarchief van het directoraat-generaal van Scheepvaart, 1977.; 40; 1 omslag
    - Verklaringen van vernietiging van archiefbescheiden uit de archieven van de directie Noord-Brabant van de Rijkswaterstaat, met bijlagen, 1977-1979.; 41; 1 omslag
    - Vernietiging van archiefbescheiden uit het archief van het Tucht- college voor het Vervoer over de Weg en een uitbreiding van de vernietigingslijst van het ministerie van Verkeer en Waterstaat met het hoofdstuk 'Tuchtcollege ex artikel 3 van de Wet Autovervoer Goederen', 1977-1979.; 42; 1 omslag
    - Overdracht van het archief van de Commissie Schadebepaling Scheepswerven en Scheepssloperijen aan de onderafdeling Post- en Archiefzaken van het ministerie van Verkeer en Waterstaat, 1978.; 43; 1 omslag
    - Verklaring van vernietiging van archiefbescheiden uit het archief van de Scheepvaartinspectie, met bijlagen, 1979.; 44; 1 omslag
    - Overdracht van archieven van de directie Waterhuishouding en Waterbeweging aan het Algemeen Rijsarchief en de Meetkundige Dienst, 1981-1983; 53; 1 omslag
      5.092-0119-01 Vakminister
    - Samenstellen en wijzigen van de vernietigingslijst van Rijkswaterstaat, 1981-1985; 54; 1 omslag
    - Opstellen van een archiefplan van de directie Waterhuishouding en Waterbeweging, 1982-1984; 55; 1 omslag
      5.092-0108-01 Vakminister
  - Vervoer en vervoermiddelen, .07.353.7
    - Ministeriële beschikking van 18 januari 1952, nr. 506, inzake de opheffing van de Commissie ter bestudering van het vraagstuk van het vervoer langs de weg van ontplofbare en andere gevaarlijke of schadelijke stoffen, 45; 1 stuk
    - Totstandkoming van de ministeriële beschikking van 13 januari 1953, nr. 512, inzake de instructie voor het technisch beheer van Rijksmotorrijtuigen, 1952-1953.; 46; 1 omslag
  - Gebouwen voor de dienst bestemd, .07.354
    - Ministeriële beschikking van 20 juli 1949, nr. 503, inzake de verhuizing van diverse afdelingen en diensten van het ministerie van Verkeer en Waterstaat, 47; 1 stuk
  - Dienstvoorschriften, .07.355.1
    - Instructies voor het personeel van het ministerie van Verkeer en Waterstaat in geval van brand en een regeling inzake de bewaking van het departementsgebouw, 1958.; 48; 1 omslag
    - Dienstmededelingen, 1970-1979.; 49; 1 omslag
    - Totstandkoming van aanwijzingen voor het personeel van het ministerie van Verkeer en Waterstaat ten behoeve van het betreden en verlaten van het departementsgebouw buiten de normale werktijden, 1974-1975.; 50; 1 omslag
  - Staatssecretarissen, .07.526
    - Ministeriële beschikkingen waarin een nadere vaststelling van de taken van de staatssecretarissen van het ministerie van Verkeer en Waterstaat, 1959-1966.; 51; 1 omslag
  - Aanvang der dienstbetrekking, .08.2
    - Ministeriële beschikking van 7 maart 1949, nr. 503, inzake de beëdiging van ambtenaren en arbeidscontractanten bij het ministerie van Verkeer en Waterstaat, met bijlagen, 52; 1 omslag